臺灣高等法院民事判決　　　　　　　　　 96年度上字第326號
上　訴　人　友訢企業有限公司
法定代理人　甲○○
訴訟代理人　連元龍律師
　　　　　　陳建瑜律師
　　　　　　麥怡平律師
被上訴人　　乙○○
訴訟代理人　廖克明律師
複　代理人　楊擴舉律師
上列當事人間侵權行為損害賠償事件，上訴人對於中華民國96年
3月2日臺灣板橋地方法院95年度重訴字第348號第一審判決提起
上訴，本院於96年7月18日言詞辯論終結，判決如下：
    主  文
原判決關於駁回上訴人後開第2項之訴及訴訟費用之裁判廢棄。
被上訴人應給付上訴人新台幣1,418,251元及自民國95年9月5日
起至清償日止，按年利率5%計算之利息。
其餘上訴駁回。
第一、二審訴訟費用，由被上訴人負擔18%，餘由上訴人負擔。
    事  實  及  理  由
一、上訴人起訴主張：
  (一)被上訴人於民國93年11月30日下午 3點多，前來上訴人公司
    洽談業務，臨走時將未完全熄滅之菸蒂投入垃圾桶，致上訴
    人公司承租位於臺北縣新莊市○○路382巷8號之廠房（林宏
    洋所有）發生火災，財物付之一炬。嗣後被上訴人坦承疏於
    注意致引起火災，消防局亦判認該次火災確因未熄滅之菸蒂
    於垃圾桶燃燒所致，且被上訴人曾將未完全熄滅之菸蒂丟入
    垃圾桶即起火點，起火點除被上訴人所丟入之菸蒂外，無其
    它可能引燃火災之火種存在，依一般經驗法則觀之，將未熄
    滅之菸蒂丟入置放紙張之垃圾桶，有發生火災之可能，足證
    被上訴人將未完全熄滅之菸蒂丟入垃圾桶之行為與本件火災
    所造成之損害間有相當因果關係。被上訴人因疏於注意將未
    熄滅之菸蒂投入垃圾桶，過失致上訴人承租之廠房及所有財
    物付之一炬，受有不能使用之損害，其中所受損害：因前揭
    火災致上訴人辦公設備、生財器具及庫存產品、半成產及原
    料等全部燬損滅失，預估回復原狀所需之費用計新台幣（下
    同）6,028,178元，被上訴人應負損害賠償責任。
  (二)系爭事件除造成上訴人前揭損害及所承租之廠房損燬外，並
    波及周遭即訴外人林鈺淵、林正村、林正榮、林翰群、林杰
    孺及林雲英等人所有之房屋，該等房屋分別坐落於臺北縣新
    莊市○○路 382巷10號2樓、3樓、4樓、5樓及臺北縣新莊市
    ○○路378號2樓，及林正村之承租人王順興所有財物損燬，
    被上訴人對渠等負有侵權行為損害賠償債務。上訴人於火災
    發生後，隨即與林鈺淵、林正村、林正榮、林翰群、林杰孺
    （前5名由林劉秀梅代理）、林宏洋、林雲英及王順興簽訂
    協議書，並分別支付渠等98,000元、59,200元、2,000元、
    2,000元、90萬元、2,800元及15,000元，計1,079,000元。
    上訴人為被上訴人清償前揭債務受有損害，被上訴人受有債
    務消滅之利益，且無法律上原因。故依民法第179條之規定
    ，被上訴人應返還上訴人上揭不當得利。
  (三)系爭火災應得推定係因被上訴人而發生：
    證據資料不以直接證據為限，應證之事實雖無直接證據足資
    證明，但可用經驗法則，依已明瞭之間接事實，推定真偽，
    如有間接證據推定間接事實，即得據以推定應證事實之真實
    ，最高法院多次判決可供參考。本件依台北縣政府消防局火
    災原因調查報告書（下稱火災調查報告書）之記載，現場勘
    查、挖掘起火處所附近，並未發現有可造成引燃之危險物品
    或化工原料置放其內，故可排除上述之類似物品引燃之可能
    性‧‧‧外人侵入縱火之可能性較低‧‧‧排除因電器因素
    引燃之可能性‧‧‧本案起火原因以遺留火種（菸蒂、燒香
    ‧‧‧等）引燃之可能性較高。而93年11月30日並非任何應
    祭拜燒香之日子，且上訴人辦公室亦無神壇香爐，可推知系
    爭火災發生之原因應為被上訴人遺留之菸蒂，是被上訴人應
    就本件侵權行為負損害賠償之責。況兩造於94年2月25日電
    話討論時，已就責任歸屬及各項損害金額賠償初步協商，更
    足認被上訴人確係本件侵權行為之人，應對上訴人負損害賠
    償責任。
  (四)上訴聲明:
    1.原判決廢棄。
    2.上開廢棄部分，被上訴人應給付上訴人500萬元及自起訴
      狀繕本送達翌日起至清償日止，按年利率5%計算之利息。
    3.請准供擔保宣告假執行。
二、被上訴人則以：
  (一)上訴人主張本件火災之發生係因被上訴人將菸蒂丟入上訴人
    公司內之垃圾桶內所致，乃係事後臆測之詞，並無任何證據
    可證，且本件火災所生之刑事失火案件，經台灣板橋地方法
    院檢察署以94年度偵字第5117號偵查，未將被上訴人列為被
    告，足見火災之發生與被上訴人無涉。甚者，臺北縣政府消
    防局火災原因調查報告書（下稱：調查報告書）記載本件火
    災以遺留火種引燃之可能性較高云云，僅依據上訴人法定代
    理人之片面陳述所推論，不得據此認定被上訴人就本件火災
    有過失。
  (二)調查報告書內容並無隻字提及被上訴人就該失火意外事件有
    任何之故意或過失。該調查報告書記載：「‧‧‧據負責人
    稱：該林姓客戶當時有抽煙，菸蒂及煙灰皆丟放於辦公桌旁
    垃圾桶內，該客戶離開後不久即發生火災‧‧‧」，因此研
    判起火原因，以不排除遺留火種之可能性較高云云。惟遺留
    火種引燃之可能性較高亦為臺北縣政府消防局之推測之詞，
    且係依據上訴人法定代理人之片面陳述所為推測，被上訴人
    認為調查報告書中研判原因以遺留火種原因較大之結論過於
    簡化，應進一步查明，因火災現場已清除，起火處所附近之
    可能著火物其材質、厚薄、堆放狀況，以及物品擺放位置為
    何，均僅依上訴人單方面陳述，不得據此認定火災係肇因於
    被上訴人之行為。
  (三)本件是否有菸蒂遺留於現場始引發本件火災，根本不可得知
    ，而今火災現場早已清理，自無從再為調查。調查報告書中
    「火災現場平面及物品配置圖」係火災現場鑑識人員依據上
    訴人所陳述之物品擺設及受損之情形而製作，不能僅憑上訴
    人單方之陳述即作為認定上訴人受損害之依據。且上訴人亦
    未能舉證證明其所提出之上述單據與「火災現場平面及物品
    配置圖」所繪製之物品係相同之物品。
  (四)上訴人主張受有損害，惟上訴人所稱之損害係上訴人單方面
    製作，所顯示之各項損害，並無任何證據可證，包括損失庫
    存成品數量如何估算出來？單價如何評定？於明細表中均未
    附有任何之證據可資依憑。修繕費用如何估算？如何計算折
    舊？焉能據此種未附證據之主張而認上訴人確受有損害？應
    由上訴人提出其損失計算之詳細基礎，而非僅空泛表列數字
    ，主張該等數額即為其損失。
  (五)上訴人之法定代理人甲○○於臺北縣政府消防局製作談話（
    調查）筆錄時自承本件火災受有財物損失 300萬元，竟於本
    件起訴請求 800餘萬元，益徵上訴人之主張不實。應由上訴
    人就本件火災係被上訴人之故意或過失行為所致、上訴人確
    受有損害、損害額為何等要件事實，舉證以實其說等語，資
    為抗辯。
  (六)答辯聲明：
    1.上訴駁回。
    2.如受不利判決，願供擔保請准宣告免為假執行。
三、兩造不爭執之事實：
  (一)火災當日被上訴人曾到上訴人辦公室與上訴人負責人甲○○
    洽談業務，被上訴人離去前將抽菸後之菸蒂壓在地板上打算
    弄熄（是否有弄熄不明），並丟入垃圾桶（見原審卷第76至
    78頁）。
  (二)調查報告書之「起火原因研判」載明，據負責人稱：該林姓
    客戶當時有抽菸，菸蒂及煙灰皆丟放於辦公桌旁垃圾桶內，
    該客戶離開後不久即發生火災，經排除可造成引（自）燃之
    危險物品或化工原料引（自）燃之可能性、外人侵入縱火之
    可能性、因電器因素引燃之可能性後，本件起火原因，以遺
    留火種（菸蒂、燒香‧‧‧等）引燃之可能性較高。其「結
    論」載明，起火處所研判為臺北縣新莊市○○路382巷8號（
    上訴人公司）閣樓辦公室靠辦公桌附近處所。本件起火原因
    ，以遺留火種（菸蒂、燒香‧‧‧等）引燃之可能性較高（
    見原審卷第113至114頁）。
四、兩造爭點之論述：
  上訴人主張系爭火災係因被上訴人遺留火種（菸蒂）所引起，
  被上訴人應對上訴人之損害負賠償之責，為被上訴人所否認。
  本院審酌如下：
  (一)按證明應證事實之證據資料，並不以可直接單獨證明之直接
    證據為限。凡先綜合其他情狀，證明某事實，再由某事實為
    推理的證明應證事實，該證明某事實之間接證據，自包括在
    內（最高法院92年台上字第1499號、91台上字第2578號裁判
    參照）。而間接證據之認定應符合認定事實所憑之證據，固
    不以直接證據為限，惟採用間接證據時，必其所成立之證據
    ，在直接關係上，雖僅足以證明他項事實，但由此他項事實
    ，本於推理之作用足以證明待證事實者而後可，不能以臆測
    為根據，而就待證事實為推定之判斷，亦有最高法院86台上
    第1830號、86台上字第2618號裁判可資參考。
  (二)系爭火災係因被上訴人遺留火種所致：
    1.火災調查報告書對火災原因研判，起火處所；為新莊市○
      ○路382巷8號閣樓辦公室靠辦公桌附近處所。起火原因研
      判：排除類似可造成引（自）燃之危險物品或化工原料之
      可能性、外人侵入縱火之可能性較低、排除因電器因素引
      燃之可能性、本案火災發生前該公司有一客戶林先生（本
      院按：應為黃先生之誤繕）前來洽商，經負責人甲○○帶
      往閣樓洽談，據負責人稱：該林姓客戶當時有抽菸，菸蒂
      及菸灰皆丟放於辦公桌旁垃圾桶內，該客戶離開後不久即
      發生火災，經排除上述火災發生原因後，本案起原因以遺
      留火種（菸蒂、燒香‧‧‧等）引燃之可能性較高。結論
      ：起火處所研判為臺北縣新莊市○○路382巷8號（上訴人
      公司）閣樓辦公室靠辦公桌附近處所。本件起火原因，以
      遺留火種（菸蒂、燒香‧‧‧等）引燃之可能性較高等情
      ，為兩造所不爭執（本院卷第72頁），並有調查報告書、
      事故現場照片附卷可稽（見原審卷第113至114頁、第25至
      54頁）附卷可稽，堪信屬實。足證本件火災之起火處所為
      臺北縣新莊市○○路382巷8號（上訴人公司）閣樓辦公室
      靠辦公桌附近處所。本件起火原因，以遺留火種（菸蒂、
      燒香‧‧‧等）引燃之可能性較高。
    2.依證人王日美證稱：我確定我是當日4 點半後打卡，但究
      竟是4時30幾分鐘我記不得了，照規定我們是6點下班，當
      天因為我生病要提早離開，我要跟老闆講我要離開，事情
      做到何程度，我上到樓梯的一半時就有看到被上訴人乙○
      ○在上訴人辦公室與上訴人法定代理人甲○○洽談公事，
      當時我沒有上去跟老闆講，我是下來跟證人陳舒萍講我工
      作做到何程度，我打卡時有看到是 4點半，我就下班等語
      ；證人陳麗香證稱：火災當天公司上班只有上訴人法定代
      理人甲○○是男生，另外3個女生，共4人，後來證人王日
      美先離開，都沒有人抽菸，我在現場工作我沒有看到被上
      訴人抽菸，被上訴人有到公司我沒有注意，因為證人王日
      美走的時候有跟我說上訴人法定代理人甲○○在上面與客
      人在談事情，訪客離開的時間我沒有注意，我沒有注意是
      否還有其他訪客到公司，上訴人法定代理人甲○○是在 4
      點45分左右就在現場（ 1樓）與我們一起工作，是甲○○
      最先發現樓上發生火災，當時甲○○告訴我說樓上著火並
      往上衝，並叫我打119報案，但當時公司電話打不通，所
      以我用我的手機報案，當時現場沒有發現有其他訪客，我
      可以確定發生火災的時間是在4點50分等語；證人陳舒萍
      證稱：公司沒有人抽菸。當天93年11月30日除被上訴人乙
      ○○外，公司無其他訪客到訪，當天被上訴人離開上訴人
      公司後，至火災發生前，無其他人到火災現場，本件火災
      是當天下午4時50分許發生等語（見原審卷第160 至164頁
      ）。及甲○○陳稱：當天火災現場只有我、被上訴人兩人
      在場，事後就沒有人去過，火災發生時我是在樓下，我有
      看到被上訴人將菸蒂丟在垃圾桶，因為我有看到被上訴人
      將菸蒂先用手弄熄，我發現起火點是在50幾分，發生火災
      時工廠有4個人，我與我太太陳舒萍、陳麗香、王日美，
      王日美當天先離開，打卡的時間是35或40分之間離開，她
      離開的時候有看到被上訴人，被上訴人沒有被消防局作筆
      錄，是因為我的事情經過都說的很清楚等語（見原審卷第
      170至173頁）。可知發生火災的時間是在93年11月30日16
      時50多分左右，而火災當日16時30分王日美打卡離開時被
      上訴人尚在上訴人公司，甲○○係在16時45分左右下來1
      樓與其他員工一起工作，故被上訴人應係在甲○○16時45
      分左右下來1樓與其他員工一起工作前即離開上訴人公司
      。又依火災調查報告書之「火災出動觀察紀錄」所示，本
      件火災之報案時間為93年11月30日17時01分。證人陳舒萍
      證稱：公司沒有人抽菸。當天93年11月30 日除被上訴人
      乙○○外，公司無其他訪客到訪，當天被上訴人離開上訴
      人公司後，至火災發生前，無其他人到火災現場等語。查
      ，被上訴人於火災當日離去前曾將抽菸後之菸蒂壓在地板
      上打算弄熄（是否有弄熄不明），並丟入垃圾桶等情，已
      如前述，而上訴人閣樓並無神壇或香爐等遺留火種之物，
      案發日亦非民間祭拜任何神明之節日，而依新竹市消防局
      局長廖茂為所著之火災調查與鑑識實務一書指出，香菸瀘
      嘴部分置於水平無風狀態時，可繼續維持約14至15分鐘燃
      燒時間（見本院卷第88頁）。經台北縣消防局將除遺留火
      種外之原因排除後，僅餘遺留火種為火災原因之可能性較
      高，再依被上訴人自承雖有打算將菸蒂弄熄的動作，但兩
      造均無法確定菸蒂是否確已熄滅，況甲○○下樓之時間至
      火災報案之時間約莫15分鐘左右，正與前揭火災調查與鑑
      識實務一書所稱香菸瀘嘴於水平無風狀態下可繼續維持約
      15分鐘燃燒時間，後引燃其他物品造成火災之時間點相當
      。雖上訴人尚無直接證據證明系爭火災確係被上訴人之行
      為所致，但經排除其他可能性及依其它間接證據及證人證
      言，仍應可證明系爭火災係因被上訴人未將菸蒂熄滅所遺
      留之火種所致，故上訴人請求被上訴人負侵權行為損害賠
      償責任，依法有據。
  (三)被上訴人應賠償上訴人之金額：
    1.不當得利1,036,200元：
      (1)系爭火災係因被上訴人之過失而造成，本院業認定如前
        。而系爭火災之發生造成上訴人承租之房屋受有損害並
        波及鄰房，其等對於被上訴人有損害賠償請求權，應堪
        認定。上訴人因其承租之廠房發生火災，先代被上訴人
        賠償損害，被上訴人因而受有債務消滅之利益，上訴人
        依據不當得利之法律關係請求被上訴人返還其先賠付之
        金額，洵屬有據。經查，上訴人主張已賠付其承租廠房
        及鄰房即臺北縣新莊市○○路382巷10號2樓等之損害分
        別為2,000元、2,000元、2,800元、15,000、23,200元
        、98,000元、90萬元，共計1,043,000元（計算式為：
        2,000+2,000+2,800+ 15,000+23,200 +98,000 +
        900,000 =1,043,000），固據提出收據、和解書、協議
        書等影本為證。
      (2)然查，依火災調查報告書之記載，延燒情形為：輕微延
        燒東側新莊市○○路 382巷12號2、3樓之窗戶破裂、冷
        氣壓縮機輕微燒損，房屋內輕微煙燻（原審卷第 110至
        111頁）；而依門牌之排列順序，8號之東側為10號而非
        12號， 8號起火，緊鄰之10號受有損害，應屬正常，參
        諸臺灣板橋地方法院檢察署檢察官94年度偵字第5117號
        緩起訴處分書，理由欄中載明，「‧‧‧延燒同路10號
        2 樓林正松所有房屋之鐵窗、冷氣機、鋁窗等物，同路
        10號3樓正順興向林正村承租之房屋廚房設備、電腦、
        冷氣機、小家電等物‧‧‧」（原審卷第225頁）；則
        除上述12號2、3樓及10號2、3樓外，尚未其它證據證明
        上開處所以外之住戶亦因此次火災受到波及損燬。從而
        ，上訴人主張代被上訴人賠償第三人損害，僅有火災發
        生處所房東林宏洋之90萬元、延燒之10號2樓 98,000元
        、10號3樓23,200元及12號3樓住戶王順興15,000元總計
        1,036,200元（計算式：900,000+98,000+23,200+
        15,000=1,036,200），應予准許，逾此部分之請求，上
        訴人未舉證證明係代被上訴人賠償因火災造成之損害，
        上訴人之請求尚難准許，應予駁回。
    2.損害賠償部分：
      (1)火災調查報告書對現場情況之記載：．．．該址為鋼架
        石棉瓦廠房建築物，一樓為零件加工場所，內有閣樓作
        為倉庫及辦公室使用，面積約 900平方公尺，燒損面積
        約為250平方公尺，尤其以閣樓地板燒失、燒穿、，碳
        化最為嚴重，一樓機台燃燒情以靠西南側燃燒較嚴重，
        東北側機台未受火煙波及。燃燒後之狀況：1.燒損狀況
        ：本案火場以新莊市○○路382巷8號閣樓燒失、碳化最
        為嚴重，閣樓地板部分已燒失、燒穿嚴重，辦公室鐵櫃
        及辦公桌已燒損、碳化、變形（色）嚴重，石棉瓦鐵架
        均已彎曲、掉落嚴重；勘查一樓受燒情形，以靠西南側
        因閣樓地板燒失、燒穿後碳化物掉落後輕微燒損外，其
        他部分機器未受燒損（見原審卷第 110頁）。故本件火
        災中閣樓辦公用品俱已燒損，而一樓機械並未燒燬，僅
        部分機器輕微燒損，洵堪認定。
      (2)上訴人主張辦公設備所受損害為：辦公桌10,400元、
        17,160元、椅子5,460元、圓桌4,680元、電腦桌15,600
        元、書櫃6,500元、文件櫃31,200元、矮櫃9,360元、長
        型會議桌3,900元、電腦及螢幕71,180元、印表機8,900
        元、傳真機8,000元、三合一事務機24,900元、影印機
        15,000元、打卡鐘6,500元、文件檔案夾2,500元、文具
        用品3,500元、冷氣30,000元、風扇1,000元、收錄音機
        4,900元、國際牌電話機4,800元、sony電話機3,600元
        kingtel電話機600元（本院卷第97頁）。參諸固定資產
        耐用年數表，電子計算機及其周邊設備耐用年限為 3年
        ，窗型、箱型冷暖器耐用年限為5年，工具、器具 (含
        生財器具)、自動販賣機、複印設備耐用年限為5年，而
        上訴人公司係於84年 6月21日成立，迄事故發生之93年
        11月30日已逾 8年，上訴人並未舉證證明其主張受有損
        害之辦公設備何時購入，只能推定上訴人於公司設立時
        即已購置，依固定資產耐用年數規定，上訴人主張受有
        損害之資產均已逾使用年限，但依一般常理推斷，前開
        資產雖已逾折舊年限，仍非毫無殘值存在，且依社會通
        常之情形，辦公室擁有前開必要設備應屬正常，本院認
        上訴人雖未舉證其受損害物之價值，仍應認有相當之殘
        值存在，方屬合理。則關於上訴人請求之辦公桌、椅子
        、圓桌、電腦桌、書櫃、文件櫃、矮櫃、長型會議桌、
        印表機、三合一事務機、打卡鐘、冷氣、風扇、收錄音
        機、傳真機及影印機等設備，應有10分之1之價值，亦
        即前開辦公設備應有19,956元之價值存在（計算式為：
        1,040+1,716+546+468+1,560+ 650+3,120 +936 +890 +
        2,490+650+3,000+100+490+800+1,500 =19,956）。至
        於電腦及螢幕2套部分，因固定資產折舊年限為3年，上
        訴人未能證明在84年購置之後曾添購新產品，則84年購
        置之電腦設備應無殘值可言。關於上訴人主張需要三種
        廠牌之電話機，其並未證明其必要性，本院僅就上訴人
        所請求之電話機中取最高價之國際牌電話機，認屬上訴
        人之辦公設備，若該話機業購入逾9年，則該話機之殘
        餘價值與其他辦公設備同認為10分之1，亦即上訴人之
        電話機應有480元之殘值。至於上訴人主張文件檔案夾
        及文具用品，上訴人既未舉證證明確有該等辦公設備受
        損，此部分難以准許。綜上，關於辦公設備，上訴人之
        損失應為20,436元（計算式：19,956+480=20,436）。
      (3)上訴人主張其機台設備受有損害 2,750,000元、量測儀
        器受有損害700,200元、機器維修部分受有損害297,294
        元、五金用品部分受有損害466,500元、材料部分受有
        損害110,613元、庫存成品受有損害1,133,050元、雜項
        損害受有263,965元部分：
        上訴人係以報價單主張購入新品為其所受之損害，但
          火災調查報告書記載機器僅輕微受損（原審卷第 110
          頁），衡情僅需維修即可，上訴人未舉證證明有更換
          新品之必要，且上訴人亦未證明舊機器損壞無法維修
          或維修之費用高於新品費用，從而，上訴人所主張之
          機台設備、量測儀器、五金用品所受損害部分，難認
          屬實，無從准許其請求。
        關於機器維修部分：
          除94年 1月25日由訴外人富合翊實業有限公司開立之
          發票面額 97,650元外（本院卷第107頁），其餘發票
          之簽發日期均在94年2月底或3月，距離系爭火災發生
          時間已逾3個月，依常理，若機械損壞必於近期內加
          以修復，上訴人提出之統一發票開立時間點與事故發
          生之時間相距過久，難認該等支出係因本件火災所受
          之損害。至於上訴人主張油霧收集機之損害，係提出
          93年之購貨發票（本院卷第109頁），雖上訴人已證
          明其確有該機械設備存在，但未證明該設備因系爭火
          災而毀損，上訴人該部分之請求，亦無准許之餘地。
          故機器維修部分，上訴人請求逾97,650元部分，為無
          理由，不應准許。
        材料及庫存品部分：
          火災調查報告書之火災現場面及物品配置圖中，於一
          樓部分標明材料區及貨品（原審卷第122頁），足認
          上訴人公司在一樓應有放置材料及貨品，但火災調查
          報告書既未記載材料及貨品受有損害，上訴人亦未對
          主張有利於己之事實舉證以實其說，上訴人該部分請
          求，難以准許。
        其它雜項損失部分：
          由於上訴人於賠付房東林宏洋之協議書已載明上訴人
          將終止與林宏洋之租約（原審卷第24頁），而上訴人
          終止與林宏洋間之租約係因火災導致廠房損燬無法繼
          續使用，則上訴人請求雜項費用損失263,965元（計
          算式：搬遷費用65,500元+安裝開關路線121,285元+
          消防器材12,180元+廠房隔間65,000元=263,965元）
          ，為有理由，應予准許。
        綜上所述，上訴人請求之損害，除辦公設備外，於
          361,615元部分，為有理由。
      (4)則上訴人主張所受損害，於382,051元部分為有理由（
        計算式：20,436+361,615=382,051），逾此所為之請求
        ，難以准許。
    3.綜上所述，上訴人請求之損害，關於不當得利1,036,200
      元，及所受損害於382,051元部分，為有理由，是上訴人
      請求於1,418,251元（計算式：1,036,200+ 382,051 =
       1,418,251）範圍內，應予准許。
    4.上訴人起訴時主張受有所失利益1,443,420元之損害，但
      上訴人於本院行言詞辯論時，稱其僅就損害賠償與不當得
      利為請求，且上訴人主張所受之損害係八百餘萬元，但上
      訴人僅就五百萬元上訴（本院卷第99頁），足認上訴人未
      就所失利益1,443,420元之損害為請求，附此敘明。
五、綜上所述，上訴人本於侵權行為及不當得利之法律關係，請
    求被上訴人給付500萬元及自起訴狀繕本送達翌日即95年9月
    5日起至清償日止，按週年利率5%計算之利息，於1,418,251
    元及自95年9月5日起算之法定遲延利息部分，為有理由，應
    予准許。逾此所為請求，為無理由，應予駁回。又，上訴人
    勝訴部分，兩造分別陳明願供擔保為准、免假執行之宣告，
    但本院判命被上訴人給付之金額未逾150萬元，被上訴人不
    得上訴第三審，被上訴人敗訴部分，於本院判決後即告確定
    ，自無宣告假執行之必要，原判決駁回上訴人假執行之聲請
    ，理由固然不同，結論仍屬一致。原審就上開應准許部分，
    為上訴人敗訴之判決，尚有未洽，上訴意旨求予廢棄改判，
    為有理由，爰由本院予以廢棄改判如主文第2項所示。至於
    上訴人之請求不應准許部分，原判決為上訴人敗訴之判決，
    並駁回其假執行之聲請，經核於法並無不合，上訴意旨求予
    廢棄改判，為無理由，應駁回其上訴。
六、本件事證已臻明確，兩造其餘攻擊、防禦方法及舉證，經本
　　院審酌後，認對於判決結果均無影響，爰不一一論述，併此
　　敘明。
七、據上論結，本件上訴為一部有理由，一部無理由，依民事訴
    訟法第450條、第449條第1項、第79條，判決如主文。
中　　華　　民　　國　　96　　年　　8 　　月　　1　　日
                    民事第二庭
                        審判長法　官  吳謙仁
                              法　官  李瓊蔭
                              法　官  蘇瑞華
正本係照原本作成。
上訴人如不服本判決，應於收受送達後20日內向本院提出上訴書
狀，其未表明上訴理由者，應於提出上訴後20日內向本院補提理
由書狀（均須按他造當事人之人數附繕本）上訴時應提出委任律
師或具有律師資格之人之委任狀；委任有律師資格者，另應附具
律師資格證書及釋明委任人與受任人有民事訴訟法第466條之1第
1項但書或第2項（詳附註）所定關係之釋明文書影本。
被上訴人不得上訴。
中　　華　　民　　國　　96　　年　　8 　　月　　2 　　日
　　　　　　　　　            書記官  鄭麗兒
附註：
民事訴訟法第466條之1（第1項、第2項）：
對於第二審判決上訴，上訴人應委任律師為訴訟代理人。但上訴
人或其他法定代理人具有律師資格者，不在此限。
上訴人之配偶、三親等內之血親、二親等內之姻親，或上訴人為
法人、中央或地方機關時，其所屬專任人員具有律師資格並經法
院認為適當者，亦得為第三審訴訟代理人。
